臺灣高等法院高雄分院刑事判決　　　　93年度上訴字第1319號
上　訴　人　台灣澎湖地方法院檢察署檢察官
被　　　告　甲○○
指定辯護人　義務辯護人　柯淵波律師
上列上訴人因被告違反毒品危害防制條例案件，不服臺灣澎湖地
方法院93年度訴字第27號中華民國93年10月25日第一審判決（起
訴案號：臺灣澎湖地方法院檢察署92年度偵字第568 號），提起
上訴，本院判決如下：
    主  文
原判決撤銷，發回台灣澎湖地方法院。
    理  由
一公訴意旨略以：被告甲○○（下稱被告）明知海洛因係毒品危
  害防制條例第2 條第1 項所列之第一級毒品，依法不得販賣，
  竟意圖營利，於民國90年10月16日下午7 、8 時許，至苗栗縣
  竹南鎮○○里○○街59號葉國淦住處，以新台幣（下同）6,00
  0 元之代價，將半錢海洛因販賣予葉國淦，因認被告涉有同條
  例第4 條第1 項之販賣第一級毒品罪嫌。
二按案件曾經判決確定者，應為免訴之判決，刑事訴訟法第302
  條第1 款定有明文。所謂「案件」包括實質上一罪及裁判上一
  罪之案件在內。如上開案件中已經確定之部分，與未經判決之
  部分不具有上開實質上一罪或裁判上一罪之關係，即難認未經
  判決之部分國家對其訴權已消滅，仍應就該部分為實體判決，
  始為適法。又連續犯之所謂出於概括犯意，必須其多次犯罪行
  為自始均在一個預定犯罪計劃以內，而出於主觀上始終同一犯
  罪之進行始可，最高法院亦著有70年度台上字第6296號判例可
  供參考。
三被告前於91年7 月21日，在台北市○○○路某不詳處所，意圖
  販賣營利，以24萬元之代價，向綽號「小文」之不詳姓名成年
  裝重4.91公克），伺機欲販售予不特定人牟利之犯行，業經本
  院認係犯販賣第一級毒品罪，而於92年10月29日以92年度上訴
  字第1176號判處有期徒刑9 年、褫奪公權5 年，復經最高法院
  於93年2 月19日駁回上訴而確定，業經調閱上開卷案查核屬實
  。
四亟待究明者，為本件被告訴販賣第一級毒品罪，是否與上開已
  確定部分具有連續犯之裁判上一罪之關係，而得認同一案件業
  經判決確定?
(一)被告堅決否認有何起訴書所載犯行，辯稱：伊曾因朋友拜託處
  理感情糾紛，見過葉國淦一次面，但從未販賣毒品予葉國淦等
  語。被告既否認犯罪，謂其與已確定部分自始即具有概括之犯
  意，已有未合。
(二)前開確定判決，係以被告基於意圖營利販賣第一級毒品之犯意
  ，於91年7 月21日21時許，大量販入海洛因，而認定被告犯有
  同條例第4 條第1 項之罪；本件檢察官則係以被告於90年10月
  16日，販賣海洛因予葉國淦，而以同條例第4 條第1 項之規定
  提起公訴，有前開決書及起訴書在卷可稽。二者犯罪時間間隔
  長達9 個月，且其犯罪態樣亦有不同，謂被告自始係基於概括
  犯意而為，亦有可議。
(三)本件曾經檢察官移請本院前審（92年度上訴字第1176號）併辦
  ，案經本院前審認定：葉國淦於偵審中均未到庭陳述，亦無其
  他經證明其於警詢中所為之陳述具有可信之特別情況，所為審
  判外之陳述，自不得作為證據。而證人高興雲前後供述顯不一
  致，而其與葉國淦被查獲時所持有之海洛因，僅能證明渠等持
  有或施用毒品海洛因之事實，並無其他補強證據足認被告有販
  賣海洛因予渠等之行為，單憑彼等於警詢所為片面之指述，遽
  認被告有販賣毒品海洛因之犯行，證據之證明力顯有不足，尚
  未達於一般人均無合理懷疑而得確信其為真實之程度。此外，
  復查無其他積極證據足認被告有販賣第一級毒品海洛因之犯行
  ，自難遽以毒品危害防制條例第4 條第1 項之重罪相繩，此部
  分被告之犯罪尚屬不能證明，則與前揭起訴論罪部分即無連續
  犯之裁判上一罪關係，此部分又未經檢察官起訴，本院不得併
  予審理，應退由檢察官另行依法處理等語，有前開確定判決書
  附卷可佐。原審竟認定較不利於被告之免訴判決，亦有未合。
五原審以本件與已確定之前案間具有連續犯之裁判上一罪之關係
  ，而諭知免訴之判決，尚有未洽。檢察官以原審逕為免訴判決
  為不當，提起上訴，並無不合，應由本院將原判決撤銷，發回
  原審更為妥適之判決，並不經言詞辯論為之。
六據上論結，應依刑事訴訟法第372 條、第369 第1 項但書，判
  決如主文。
中　　華　　民　　國　　94　　年　　2 　　月　　22　　日
　　　　　　刑事第五庭    審判長法　官  曾永宗
                                法　官  邱永貴
                                法　官  陳明富
 以上正本證明與原本無異。
如不服本判決應於收受本判決後10日內向本院提出上訴書狀，其
未敘述上訴理由者，並得於提起上訴後10日內向本院補提理由書
狀（均須按他造當事人之人數附繕本）「切勿逕送上級法院」。
　　　　　　　　　　　　　　　　書記官  張宗芳
中　　華　　民　　國　　94　　年　　2 　　月　　22　　日
